【裁判字號】    90,易,271
【裁判日期】    900426
【裁判案由】    傷害等
【裁判全文】
臺灣臺北地方法院刑事判決              九十年度易字第二七一號
    公  訴  人  臺灣臺北地方法院檢察署檢察官
    被      告  乙○○
右列被告因傷害等案件，經檢察官提起公訴（八十九年度偵字第二四六五八號），本
院判決如左：
    主      文
乙○○傷害人之身體，處有期徒刑肆月，如易科罰金，以參佰元折算壹日，機車大鎖
壹個沒收；又損壞他人之汽車玻璃，足以生損害於他人，處有期徒刑參月，如易科罰
金，以參佰元折算壹日；應執行有期徒刑陸月，如易科罰金，以參佰元折算壹日，機
車大鎖壹個沒收。
    事      實
一、乙○○於民國八十九年十一月十四日二十三時三十分許，在台北市中山區○○○
    路○段二十五號，因不滿甲○與其前女友程怡娟在一起，竟基於傷害之故意，攜
    持其所有之機車大鎖，毆擊甲○，致甲○受有頭部多處撕裂傷、雙手肘多處擦傷
    之傷害。嗣另行起意，基於毀損甲○所有自小客車之意，執路邊停車牌敲擊損壞
    甲○所有之Ｔ４／二九二七號自小客車，該自小客車之前車及右後側玻璃因遭損
    壞，足以生損害於甲○。
二、案經被害人甲○訴由台北市政府警察局中山分局報告台灣台北地方法院檢察署檢
    察官偵查起訴。
    理      由
一、右揭事實，訊據被告乙○○除就毀損部分坦認係以機車安全帽砸擊損壞被害人即
    告訴人甲○之Ｔ４二九二七號自小客車之前車及右後側玻璃外，矢口否認有何傷
    害犯行，辯稱：伊並無機車大鎖，亦未傷害告訴人，而損壞汽車玻璃部分係以機
    車安全帽為之，並非以路邊汽車停車牌砸擊云云。惟查：上開事實，業據告訴人
    於警訊及偵、審中指訴甚詳，核與證人程怡娟於警訊時供述情節相符，並有診斷
    證明書及照片指認被告口卡在卷可稽，即被告於九十年三月二十二日本院初訊時
    亦供承以機車安全帽砸告訴人之車玻璃及毆打告訴人之身體背部及是認告訴人因
    而受有傷害，雖此項供述與其於審判期日供陳係以機車安全帽砸擊告訴人之汽車
    玻璃皆有避重就輕之情，殊難憑信，但被告確於前開時地傷害告訴人及損壞其車
    玻璃之事實，要至明確，綜合上開告訴人之指述及證人程怡娟之證述互核相符，
    及觀之前開診斷證明書及照片（診斷證明書及照片係告訴人於案發後即時就醫及
    醫後經警拍照）全盤判斷，被告涉犯前開事實之事證極為明確，所辯顯係飾卸及
    避重就輕之詞，不足採信，其犯行洵堪認定，應依法論科。
二、核被告所為，係犯刑法第二百七十七條第一項之傷害罪及第三百五十四條之塤壞
    器物罪。所犯二罪，犯意各別，構成要件亦異，顯係另行起意而為，應予分論併
    罰。爰審酌被告竟因不滿其前女友與告訴人交往而傷害告訴人及損壞其車玻璃、
    犯後或避重就輕、或飾詞辯解尚乏悔意並犯罪手段、所生危害等一切情狀，分別
    量處如主文所示之刑，並諭知易科罰金之折算標準，及定其應執行並諭知易科罰
    金之折算標準。機車大鎖一個係被告所有供犯罪所用之物，應依刑法第三十八條
    第一項第二款併予宣告沒收。
據上論斷，應依刑事訴訟法第二百九十九條第一項前段、刑法第二百七十七條第一項
、第三百五十四條、第四十一條第一項、第五十一條第五款、第三十八條第一項第二
款，罰金罰鍰提高標準條例第一條前段第二條判決如主文。
本案經檢察官劉成焜到庭執行職務
中      華      民      國      九十        年    四      月    二十六  日
                                      臺灣臺北地方法院刑事第九庭
                                          法  官  李英豪
右正本證明與原本無異。
如不服本判決，應於判決送達後十日內，向本院提出上訴狀。
                                          書記官  楊志純
中      華      民      國      九十        年    四      月    二十七  日
附錄本案論罪科刑法條全文
刑法第二百七十七條第一項
一傷害人之身體或健康者，處三年以下有期徒刑、拘役或一千元以下罰金。
二犯前項之罪、因而致人於死者，處無期徒刑或七年以上有期徒刑，致重傷者，處三
  年以上十年以下有期徒刑。
刑法第三百五十四條
毀棄、損壞前二條以外之他人之物，或致令不堪用，足以生損害於公眾或他人者，處
二年以下有期徒刑、拘役或五百元以下罰金。


司法院資訊處製作；財團法人民間司法改革基金會備份。
